【裁判字號】    88,整,1
【裁判日期】    900530
【裁判案由】    公司重整
【裁判全文】
臺灣嘉義地方法院民事裁定  八十八年度整字第一號
    聲  請  人（即東隆五金工業股份有限公司重整人）
                寅○○
                辰○○
    右  一  人
    法定代理人  丑○○
    代  表  人  子○○
    聲  請  人（即東隆五金工業股份有限公司董事）
    英屬蓋曼群島商宏偉實業有限公司
                代表人：癸○○
    群島商宏偉實業有限公司
                代表人：辛○○
    屬蓋曼群島商精確設備有限公司
                代表人：丁○○
    商精確設備有限公司
                代表人：子○○
    蓋曼群島商盛業五金有限公司
                代表人：壬○○
                己○○
                戊○○
    聲  請  人（即東隆五金工業股份有限公司監察人）
                庚○○○○○○○○○○有限公司
                代表人：丙○○
                甲○○
                中租迪和股份有限公司
                代表人：卯○○
                右  十  人共同.
                乙○○律師（共同送達代收人）蘇宜君律師
                右  一  人複代 理 人游啟璋律師
右聲請人因公司重整事件，聲請為重整完成之裁定，本院裁定如左：
    主      文
東隆五金工業股份有限公司重整完成。
    理      由
一、按公司重整人，應於重整計劃所定期限內，完成重整工作，並召集重整後之股東
    會；重整後之公司董事、監察人於就任後，應即向主管機關申請登記或變更登記
    ，並會同重整人報請法院為重整完成之裁定，公司法第三百十條定有明文。
二、聲請意旨略以：東隆五金工業股份有限公司（下稱東隆五金公司）經鈞院裁定准
    予重整後，重整人即依法擬定並執行重整計劃，該重整計劃並於民國八十八年八
    月十一日第二次關係人會議表決通過，並經鈞院於八十九年一月六日認可確定。
    依公司法第三百零四條規定，重整計畫執行期限不得超過一年，日前東隆五金公
    司業已於重整計劃所定期限內完成重整工作，並於重整工作完成後，召集重整後
    之股東會，依法選任重整後之公司董事七人及監察人三人，向主管機關經濟部辦
    理變更登記，業經經濟部核准變更登記在案，為此依公司法第三百十條定，聲請
    為重整完成之裁定等語。
三、經查，本件重整事件之重整計劃期限，有關公司營業之變更、公司財產之處分及
    減、增資之執行等程序項目，應於認可重整計劃裁定確定一年內執行，但依其性
    質無法於一年內完成者不在此限，業經載明於已經認可之重整計劃。而依重整人
    就重整工作之執行觀之：
（一）關於減資及增資計劃執行部分，東隆五金公司已於八十八年十二月二十九日向
      財政部證券暨期貨管理委員會申請減少資本，銷除普通股000000000
      股，每股面額新台幣（下同）十元，總額二十八億零五百七十七萬九千二百元
      ，經該會八十九年二月九日（八九）台財證（一）第一一三四五五號函核准，
      於八十九年三月二十八日完成公司資本額變更登記；又於八十九年三月二十八
      日向財政部證券暨期貨管理委員會申請以現金增資，發行普通股000000
      000股，每股面額十元，總額十三億零二百六十八萬三千二百元，經該會於
      八十九年四月三十一日（八九）台財證（一）第三二七一一號函核准辦理，每
      股以溢價十七元發行，股款總額二十二億一千四百五十六萬一千四百四十元，
      該增資案已於八十九年九月十一日募集完成，並於八十九年十月六日完成公司
      資本額之變更登記等事實，業據重整人陳報在卷，並有變更登記事項卡附卷可
      稽。
（二）又關於債權清償計劃之執行方面，則經聲請人即重整人辰○○到庭陳稱：重整
      債權有擔保債權部分，分為二大類，第一類彰化商銀與聯邦銀行，擔保物不處
      分，已經清償了百分之四十，對於尚未清償部分，東隆五金公司尚有十幾億現
      金，公司正常營運，會有現金進來，如此有辦法清償。第二類中華商銀部分，
      是處分台北一層大樓來清償，因為還未賣出，所以無法清償，但是還是給付利
      息，原則上是在一年內出售，但是因為還無法出售，取得債權人同意，延期清
      償。其他部分，高雄大樓已經賣出，清償花旗銀行，已經全數清償。無擔保債
      權部分，分為六年清償，現在只是清償利息部分，要到九十年十二月三十一日
      才開始分期清償，又對異議部分，要到九十年十二月二十一日才開始清償，那
      時候會辦提存，東隆五金公司還是維持重整前的經營，在嘉義市有三個廠，三
      個廠都還在運作，沒有擴充計劃等語甚詳。且經聲請人之代理人陳明：利息部
      分是發生在重整裁定以前已全部清償完畢，重整期間的利息也已經清償十三次
      ，每月十五日清償，九十年十二月會開始清償原本。如果未按重整計劃清償，
      有擔保品的，可以處分擔保品，無擔保品的債權，還是由重整後的公司承受等
      語在卷，並提出重整債權清償資料供參（見本院九十年五月七日訊問筆錄）。
      再本院就重整債權清償情形，抽樣查詢結果，亦未發現有何未按重整計劃執行
      情形，此亦有聯邦商業銀行仁愛分行、彰化商業銀行敦化分行、荷商荷興銀行
      台北分行、美商花旗銀行台北分行回函及中華商業銀行股份有限公司、中華票
      券金融股份有限公司陳報狀等附卷可參。
（三）綜上，重整人所執行之上開事項，與本件重整計劃所定重整期限內應執行之事
      項，經核尚無不符，聲請人主張重整人已於重整計劃所定期限內完成重整工作
      ，應堪採信。
四、次查，聲請人主張重整人於重整完成後，已召集重整後之股東會，並依法選任重
    整後之公司董事七人及監察人三人，向主管機關經濟部辦理變更登記，業經經濟
    部核准變更登記在案等事實，業據其提出重整人會議議事錄、東隆五金公司八十
    九年第一次股東臨時會議議事錄、經濟部函、經濟部公司執照、東隆五金公司變
    更登記表各一件為證。從而，聲請人聲請為東隆五金公司重整完成之裁定，為有
    理由，應予准許。
五、依公司法第三百十條第二項裁定如主文。
中      華      民      國    九十      年      五      月     三十     日
~B臺灣嘉義地方法院民事第二庭
~B    法  官  羅秀緞
右為正本係照原本作成
如對本裁定抗告，須於裁定公告之翌日起十日內向本院提出抗告狀
中      華      民      國    九十      年      六      月      五      日
~B    書記官  沈秀鈴

司法院資訊處製作；財團法人民間司法改革基金會備份。
